臺灣雲林地方法院刑事判決　　　　　　　 96年度訴字第561號
公　訴　人　臺灣雲林地方法院檢察署檢察官
被　　　告　甲○○
　　　　　　　　　　（現羈押於臺灣雲林看守所）
指定辯護人　本院公設辯護人許俊雄
上列被告因違反毒品危害防制條例案件，經檢察官提起公訴（96
年度偵字第2471號、第2528號、第3715號），本院判決如下：
    主      文
甲○○販賣第二級毒品共計拾罪，均各處有期徒刑柒年；扣案
附表二編號1 甲基安非他命部分均於各罪沒收銷燬之；扣案附表
二編號1 之甲基安非他命空包裝袋、標籤部分及編號3 至5 之物
均於各罪沒收；販賣第二級毒品所得財物，各新臺幣伍佰元、壹
仟元，分別於各罪沒收（其中拾壹罪各新臺幣伍佰元、另外貳罪
各新臺幣壹仟元），如全部或一部不能沒收時，均以其財產抵償
之。又轉讓第二級毒品貳罪，各處有期徒刑陸月；扣案附表二編
號1 甲基安非他命部分均於各罪沒收銷燬之；扣案附表二編號1
之甲基安非他命空包裝袋、標籤部分及編號4 之物均於各罪沒收
。應執行有期徒刑柒年貳月；扣案附表二編號1 甲基安非他命部
分沒收銷燬之；扣案附表二編號1 之甲基安非他命空包裝袋、標
籤部分及編號3 至5 之物均沒收之；附表二編號6 販賣第二級毒
品所得財物新臺幣柒仟伍佰元均沒收之，如全部或一部不能沒收
時，以其財產抵償之。
    事      實
一、(一)甲○○（綽號「阿弟」、「阿弟仔」）意圖營利，基於販
      賣第二級毒品甲基安非他命（下稱甲基安非他命）之犯意
      ，以其使用之門號0000-000000 、0000-000000 號行動電
      話作為販毒聯絡工具，於附表一所示時間、地點，分別販
      賣甲基安非他命予周國隆、彭秀鳳及王銘志等人共13次。
    (二)甲○○另基於轉讓甲基安非他命之犯意，於96年4 月中旬
      某日及同年5 月1 日，在雲林縣西螺鎮吉星網咖店，分別
      轉讓數量不詳之甲基安非他命予王銘志各1 次。
    (三)嗣於96年5 月6 日上午10時許，在其雲林縣西螺鎮○○路
      119 巷1 之1 號住處，為警查獲，並扣得如附表二編號1
      至5之物。
二、案經行政院海岸巡防署海洋巡防總局偵防查緝隊暨雲林縣警
    察局移送臺灣雲林地方法院檢察署檢察官偵查起訴。
    理      由
甲、程序部分
一、(一)按被告以外之人於審判外之言詞或書面陳述，除法律有規
      定者外，不得作為證據。又被告以外之人於審判外之陳述
      ，雖不符前4 條之規定，而經當事人於審判程序同意作為
      證據，法院審酌該言詞陳述或書面陳述作成時之情況，認
      為適當者，亦得為證據，刑事訴訟法第159 條第1 項、第
      159 條之5 第1 項定有明文。
    (二)查王銘志、周國隆及彭秀鳳於警詢及檢察官訊問之具結筆
      錄，均為被告甲○○以外之人於審判外之言詞陳述，惟被
      告及檢察官於本院審理時同意作為證據，本院揆諸前開法
      條規定，並審酌前開言詞陳述作成時之情況，認為適當，
      自得作為證據，合先敘明。
乙、實體部分
一、上開犯罪事實，業據被告甲○○於本院審理中坦承不諱，核
    與王銘志、周國隆及彭秀鳳於警詢、檢察官訊問具結證述情
    節相符，並有行政院衛生署管制藥品管理局管檢字第
    0960005270號鑑定書1 紙、0000000000號行動電話監聽譯文
    1 份、96乙○明忠聲監字第55號通訊監察書2 份附卷，及如
    附表二編號1 至5 之物扣案可憑，堪認被告自白與事實相符
    ，本案事證明確，被告犯行堪以認定，應依法論科。
二、論罪科刑之理由：
    (一)查甲基安非他命屬毒品危害防制條例第2 條第2 項第2 款
      所列之第二級毒品。是核被告甲○○事實欄一、(一)、(二)所
      為，分係犯毒品危害防制條例第4 條第2 項販賣第二級毒
      品罪、同條例第8 條第2 項轉讓第二級毒品罪。
    (二)按售賣毒品之犯罪態樣，須買賣雙方合致方足使販賣行為
      成立，故此種犯罪，非必僅售賣者一方在主觀上具不斷反
      覆實行之意圖，即足成立犯罪。上訴人於4個月之時間內
      ，先後所為10次販賣毒品既遂及未遂犯行，依社會通念，
      於客觀上難認為已符合一個反覆、延續性之行為觀念，不
      能認係有包括一罪之關係，而應分論併罰，最高法院96年
      度臺上字第5793號判決意旨可資參照。則被告如事實欄一
      、(一)及附表一所示先後多次販賣甲基安非他命；如事實欄
      一、(二)所示2 次轉讓甲基安非他命之犯行，揆諸上開說明
      ，各次行為均屬可分，主觀上難認係出於1 次決意，客觀
      上無從認係反覆、延續性之行為，依社會通念，係屬數罪
      ，故應予分論併罰。至辯護意旨認應屬包括一罪之集合犯
      行為，容有誤會，併此敘明。
    (三)被告不符合毒品危害防制條例第17條規定，無從依該條減
      刑：
      1.按犯販賣毒品之罪，供出毒品來源，因而破獲者，依毒
        品危害防制條例第17條之規定，僅得減輕其刑，而非必
        須減輕。是縱因販毒者所供而破獲其毒品之上游來源，
        事實審法院仍有自由裁酌是否減輕其刑之職權。又該條
        所稱「供出毒品來源，因而破獲者」，係指將毒品來源
        之有關資料諸如前手之姓名年籍、住居所、或其他足資
        辨別之特徵等供出，使調查或偵查犯罪之公務員因而據
        以破獲者，始足該當，最高法院96年度台上字第4588號
        判決意旨可資參照。
      2.查本案被告甲○○先於96年5 月6 日警詢時供稱毒品係
        向「黑棗的弟弟」（即郭冠佑）所購買，「黑棗的弟弟
        」均使用0000 -000000聯絡等語，惟檢警早於96年4 月
        11 日 起已針對郭冠佑使用之上開門號行動電話予以監
        聽，並發現被告與郭冠佑間有毒品交易之通聯紀錄，製
        有監聽譯文在卷。又被告再於96年6 月21日警詢及檢察
        官訊問具結證述，證稱其甲基安非他命係向使用前揭門
        號行動電話之郭冠佑所購得，並予指認，惟檢警亦前於
        96年6 月15日拘提郭冠佑到案，並於隔日聲請法院羈押
        時，郭冠佑亦於法官訊問中自白確實有販賣甲基安非他
        命予綽號「阿弟」（即被告）之人，此經本院調閱郭冠
        佑偵查卷宗全卷（96年度偵字第4513號）核實。足見被
        告供出其毒品來源係「黑棗的弟弟」且使用「0000
        -000000 」行動電話前，前開行動電話早經檢警監聽、
        鎖定，並被告指認毒品來源真實姓名係郭冠佑前，郭冠
        佑亦已經檢警發覺，甚至到案訊問聲請羈押，並非因被
        告之供述而據以破獲甚明。
      3.至辯護意旨認毒品危害防制條例第17條目的係為有效查
        獲，而檢察官於96年6 月16日依通聯紀錄、監聽譯文及
        郭冠佑之自白，聲請羈押郭冠佑，經本院以96年度聲羈
        字第170 號以上開證據尚不足認郭冠佑犯罪嫌疑重大，
        予以駁回，經檢察官提起抗告後，臺灣高等法院臺南分
        院亦以96年度抗字第190 號裁定駁回確定，顯見被告嗣
        後之指控，對郭冠佑之定罪相當重要，應符合該條適用
        等語。惟毒品危害防制條例第17條已明文規定「因而破
        獲」，故應限於透過被告之具體指述，使檢警得以特定
        毒品來源，並據此發覺、追查毒品來源之犯行而予以破
        獲，而非放寬至凡對查獲或嗣後偵查毒品來源上手犯罪
        有助益者，均能依該條規定減輕其刑。
      4.準此，檢警發覺、鎖定郭冠佑在先，被告供出郭冠佑係
        其毒品來源在後，是雖被告之供述對於認定郭冠佑之犯
        行應有助益，然尚難認郭冠佑係因被告之供述而破獲，
        與毒品危害防制條例第17條規定不符，無從依該條減輕
        其刑。
    (四)又辯護意旨以被告於本院審理中坦承犯行，態度良好，顯
      露悔意，其販賣毒品之數量非多，期間約3 月間亦非太長
      ，所得利潤不多，加以本身有施用毒品，販毒係為賺取己
      身施用毒品之金錢，顯見被告應屬零星之販毒者無疑，請
      求依刑法第59條規定，酌減其刑等語。惟被告販賣甲基安
      非他命，係屬第二級毒品，殘害購買者身心甚鉅，且毒品
      危害防制條例第4 條第2 項最低刑為7 年以上有期徒刑，
      衡酌前開刑度及本案具體情狀，難認有情輕法重之情，此
      外復查無被告有何情堪憫恕之事由，是亦無從依刑法第59
      條減輕其刑。
    (五)爰審酌被告甲○○並無構成累犯之前科，有臺灣高等法院
      被告前案紀錄表1 份附卷可稽，其因貪圖小利，販賣甲基
      安非他命予周國隆等3 人，並另轉讓甲基安非他命予王銘
      志2 次，惟其販賣及轉讓毒品之數量及金額尚非甚多，及
      犯後坦白承認，態度尚稱良好等犯罪之動機、目的、手段
      及所造成之損害等一切情狀，各量處如主文所示之刑，並
      定其應執行之刑。至辯護意旨求處有期徒刑4 年6 月，尚
      屬過輕，附此說明。
    (六)又被告部分販賣甲基安非他命之犯行於96年4 月24日前，
      惟其所犯販賣第二級毒品部分宣告刑均逾有期徒刑1 年6
      月，且係中華民國96年罪犯減刑條例第3 條第1 項第7 款
      之罪，故不予減刑，併此敘明。
    (七)1.被告販賣甲基安非他命所得，計為7,500元：
        販賣甲基安非他命所得現金7,500 元【（500 ×7）＋
        （500 ×4） ＋（1,000 ×2） ＝3,500 ＋2,000 ＋
        2,000 ＝7,500 】，為供犯罪所得，且為被告所有，應
        依毒品危害防制條例第19條第1 項規定，於各次販賣罪
        分別沒收之（其中販賣附表一編號1 周國隆7次 及附表
        一編號2 彭秀鳳4 次，共計11次，各沒收500 元；販賣
        附表一編號3 王銘志2 次，各沒收1,000 元），如全部
        或一部不能沒收時，均以其財產抵償之（金錢無從追徵
        其價額）。
      2.被告販賣甲基安非他命所用之物：
        (1)查扣案附表二編號1 之甲基安非他命包裝袋及標籤部
          分、編號3 至5 之物，均為被告甲○○所有，且均供
          販賣甲基安非他命犯罪之用，應依毒品危害防制條例
          第19條第1 項沒收之。
        (2)至扣案附表二編號2 之吸管1 支，係供被告自行吸食
          毒品之用，非供本案犯罪之用，故不予沒收。
      3.被告轉讓甲基安非他命所用之物：
        查扣案附表二編號1 之甲基安非他命包裝袋及標籤部分
        、編號4 之物，均為被告甲○○所有，且供轉讓甲基安
        非他命犯罪之用，應依毒品危害防制條例第19條第1 項
        沒收之。
    (八)末查扣案附表二編號1 甲基安非他命1 袋12小包（驗餘淨
      重10.945公克，含13個塑膠袋及13張標籤紙），扣除上開
      甲基安非他命空包裝袋及標籤部分外，均為第二級毒品，
      應依毒品危害防制條例第18條第1 項前段沒收銷燬之。
三、據上論斷，依刑事訴訟法第299條第1項前段，毒品危害防制
    條例第4 條第2 項、第8 條第2 項、第18條第1 項前段、第
    19條第1 項，刑法第11條前段、第51條第5 款，判決如主文
    。
本案經檢察官蕭如娟到庭執行職務
中　　華　　民　　國　　96　　年　　11　　月　　20　　日
                  刑事第三庭審判長法  官   林輝煌
                                  法  官   陳銘壎
                                  法  官   李貞瑩
以上正本證明與原本無異。
如不服本判決，應於判決送達後10日內，向本院提出上訴狀。（
須附繕本）
                                  書記官   金雅芳
中　　華　　民　　國　　96　　年　　11　　月　　20　　日
附錄本案論罪科刑法條全文
毒品危害防制條例第4條第2項
製造、運輸、販賣第二級毒品者，處無期徒刑或 7 年以上有期徒
刑，得併科新臺幣 7 百萬元以下罰金。
毒品危害防制條例第8條第2項
轉讓第二級毒品者，處 6 月以上 5 年以下有期徒刑，得併科新
臺幣 70 萬元以下罰金。
附表一（犯罪時間、地點）
┌──┬────────┬─────────┬────┬────┬────┐
│編號│時間            │地            點  │價格（新│買受者  │備 註　 │
│    │                │                  │臺幣）  │        │        │
├──┼────────┼─────────┼────┼────┼────┤
│ 一 │96年3月至5月間  │雲林縣西螺鎮○○路│500元   │周國隆  │共7次   │
│    │                │上                │        │        │        │
│    │                │                  │        │        │        │
│    │                │                  │        │        │        │
├──┼────────┼─────────┼────┼────┼────┤
│ 二 │96年3、4月間    │雲林縣西螺鎮○○路│500元   │彭秀鳳  │共4次   │
│    │                │119 巷1 之1 號被告│        │        │        │
│    │                │住處前、同鎮某菜市│        │        │        │
│    │                │場                │        │        │        │
├──┼────────┼─────────┼────┼────┼────┤
│ 三 │96年5 月2 日、  │雲林縣西螺鎮吉星網│1,000元 │王銘志  │共2次   │
│    │96年5月3日      │咖                │        │        │        │
└──┴────────┴─────────┴────┴────┴────┘
附表二（扣案物）
┌──┬───────┬─────┬─────────┐
│編號│名稱          │數量      │備註              │
├──┼───────┼─────┼─────────┤
│1   │甲基安非他命  │1 袋12小包│甲基安非他命為第二│
│    │              │（含空包裝│級毒品，依毒品危害│
│    │              │袋13個及13│防制條例第18條第1 │
│    │              │張標籤紙，│項前段沒收銷燬之。│
│    │              │驗餘淨重共├─────────┤
│    │              │10.945 公 │甲基安非他命空包裝│
│    │              │克）      │袋13個及標籤紙13張│
│    │              │          │，為被告販賣、轉讓│
│    │              │          │甲基安他命所用之物│
│    │              │          │，且被告所有，依毒│
│    │              │          │品害防制條例第19條│
│    │              │          │1 項沒收，如全部一│
│    │              │          │部不能沒收時，徵其│
│    │              │          │價額。            │
├──┼───────┼─────┼─────────┤
│2   │吸管          │1支       │為被告吸食甲基安非│
│    │              │          │他命所用之物，與本│
│    │              │          │件販賣甲基安非他命│
│    │              │          │及轉讓甲基安非他命│
│    │              │          │案件無關，不予沒收│
│    │              │          │。                │
├──┼───────┼─────┼─────────┤
│3   │MOTOROLA行    │1 支（含門│為被告販賣甲基安非│
│    │動電話        │號0931-   │他命所用之物，且為│
│    │              │364574SIM │被告所有，依毒品危│
│    │              │卡1 張）  │害防制條例第19條第│
│    │              │          │1 項沒收，如全部或│
│    │              │          │一部不能沒收時，追│
│    │              │          │徵其價額。        │
├──┼───────┼─────┼─────────┤
│4   │威寶行動電話  │1 支（含門│為被告販賣及轉讓甲│
│    │              │號0922-   │基安非他命所用之物│
│    │              │620518SIM │，且為被告所有，依│
│    │              │卡1 張）  │毒品危害防制條例第│
│    │              │          │19 條 第1 項沒收，│
│    │              │          │如全部或一部不能沒│
│    │              │          │收時，追徵其價額。│
├──┼───────┼─────┼─────────┤
│5   │電子磅秤      │1臺       │為被告販賣甲基安非│
│    │              │          │他命所用之物，且為│
│    │              │          │被告所有，依毒品危│
│    │              │          │害防制條例第19條第│
│    │              │          │1 項沒收，如全部或│
│    │              │          │一部不能沒收時，追│
│    │              │          │徵其價額。        │
├──┼───────┼─────┼─────────┤
│6   │被告販賣甲基安│7,500元   │為被告販賣甲基安非│
│    │非他命所得    │          │他命所得之物，且為│
│    │              │          │被告所有，依毒品危│
│    │              │          │害防制條例第19條第│
│    │              │          │1項 沒收，如全部或│
│    │              │          │一部不能沒收時，以│
│    │              │          │其財產抵償之。    │
└──┴───────┴─────┴─────────┘
